臺灣士林地方法院民事簡易判決
                                   111年度士簡字第1028號
原      告  周霄雲  
訴訟代理人  王志超律師
            林大鈞律師
被      告  張瑞祺  

上列當事人間因被告違反洗錢防制法等案件（111年度審金簡字
第50號），原告提起刑事附帶民事訴訟請求損害賠償事件（111
年度審附民字第301號），經本院刑事庭裁定移送前來，本院於
民國111年8月24日言詞辯論終結，本院判決如下：
    主  文
被告應給付原告新臺幣壹佰萬元，及自民國一百一十一年四月五
日起至清償日止，按年息百分之五計算之利息。
本判決得假執行。
    事實及理由要領
一、被告經合法通知，未於言詞辯論期日到場，核無民事訴訟法
    第386條所列各款情事，爰依原告之聲請，准由其一造辯論
    而為判決。
二、原告起訴主張：被告明知金融機構帳戶資料係供個人使用之
    重要理財及交易工具，關係個人財產及信用之表徵，並可預
    見提供自己之金融帳戶予陌生人士使用，常與詐欺等財產犯
    罪密切相關，可作為犯罪集團遂行詐欺犯罪之人頭戶，藉此
    躲避警方追查，並掩飾犯罪所得之來源及性質，竟仍基於幫
    助詐欺取財及幫助洗錢之不確定故意，於民國110年6月3日
    前某日，在臺北市士林區延平北路某處，將其所有之永豐商
    業銀行（下稱永豐銀行）第00000000000000號帳戶（下稱本
    案帳戶）之存摺、提款卡及密碼、網路銀行帳號及密碼，交
    予真實姓名年籍不詳、綽號「頑皮」之詐欺集團成員。「頑
    皮」及所屬詐欺集團成員取得被告提供之前開永豐銀行網路
    銀行帳號、密碼後，遂意圖為自己不法之所有，基於詐欺取
    財及洗錢之犯意，於110年5月20日上午10時許，佯以中華電
    信員工、警察、檢察官等公務員名義，撥打電話向原告佯稱
    ：涉及重大洗錢，需將財產公證云云，致原告陷於錯誤，依
    指示於110年6月17日13時21分許，匯款新臺幣（下同）100
    萬元至訴外人陳金川所有之合作金庫商業銀行第0000000000
    00號帳戶（下稱合作金庫銀行帳戶）後，詐欺集團成員旋於
    同日13時22分許，由前開帳戶將999000元轉匯至訴外人胡志
    宇所有之永豐商業銀行第00000000000000號帳戶，再於同日
    13時23分許，將其中998000元轉匯至本案帳戶，而以此方式
    掩飾、隱匿詐欺犯罪所得之來源、去向，致原告受有100萬
    元之損失，被告前開行為與訴外人胡志宇、陳金川成立共同
    侵權行為，被告自應就原告之全部損失負連帶賠償責任，爰
    依侵權行為損害賠償及民法第273條之法律關係提起本件訴
    訟，並聲明被告應給付原告100萬元，及自刑事附帶民事訴
    訟起訴狀繕本送達翌日起至清償日止，按年息百分之五計算
    之利息，並願供擔保請准宣告假執行。
三、得心證之理由:
　㈠按因故意或過失，不法侵害他人之權利者，負損害賠償責任
    ；數人共同不法侵害他人之權利者，連帶負損害賠償責任，
    不能知其中孰為加害人者亦同，民法第184 條第1 項前段、
    第185 條第1項分別定有明文。又民事上之共同侵權行為（
    狹義的共同侵權行為，即加害行為）與刑事上之共同正犯，
    其構成要件並不完全相同，共同侵權行為人間不以有意思聯
    絡為必要，其行為係出於故意或過失，在所不問，雖僅其中
    一人為故意，他為過失，亦得成立，苟各行為人之故意或過
    失行為，均為其所生損害共同原因，即所謂行為關連共同，
    即足成立共同侵權行為，依民法第185條第1項前段規定，各
    行為人對於被害人應負全部損害之連帶賠償責任（最高法院
    67年度台上字第1737號、83年度台上字第742號判決意旨參
    照）。又連帶債務人之債權人，得對於債務人中之一人或數
    人或其全體，同時或先後請求全部或一部給付，亦為民法第
    273 條第1 項所明定。
　㈡查原告主張其於前揭時地因遭詐欺集團成員詐騙而將100萬元
    匯至合作金庫銀行帳戶後，再由詐欺集團輾轉匯款998000元
    至被告所有本案帳戶之事實，業據原告提出與其相符之轉帳
    畫面截圖、帳戶明細等件為證，而被告因前開交付本案帳戶
    行為而涉犯幫助洗錢等罪嫌，業經本院以111年度審金簡字
    第50號刑事簡易判決判處有期徒刑3月，併科罰金2萬元確定
    在案，此有上開刑事判決及臺灣高等法院被告前案紀錄表在
    卷可稽，亦經本院依職權調閱前開刑事案件卷宗查明無訛，
    且被告經合法通知無正當理由未到場，亦未提出書狀為任何
    具體的聲明及陳述，應堪信此部分之事實為真正，是原告依
    侵權行為之法律關係，請求被告負損害賠償責任，於法應屬
    有據。又被告雖未直接實施詐騙原告之行為，然其提供上開
    帳戶之存摺、提款卡或密碼等資料予詐欺集團之行為，與訴
    外人陳金川、胡志宇提供帳戶資料之行為，使詐欺集團藉此
    作為收取詐騙款項之用，均為促成原告財物損失之助力行為
    ，自應視為原告所受上開損失之共同侵權行為人，而應負連
    帶賠償責任，是原告據此請求被告賠償全部損害金額100萬
    元，亦屬有據。
　㈢又給付無確定期限者，債務人於債權人得請求給付時，經其
    催告而未為給付，自受催告時起，負遲延責任；其經債權人
    起訴而送達訴狀，或依督促程序送達支付命令，或為其他相
    類之行為者，與催告有同一之效力；又遲延之債務，以支付
    金錢為標的者，債權人得請求依法定利率計算之遲延利息；
    又應付利息之債務，其利率未經約定，亦無法律可據者，週
    年利率為百分之五，民法第229條第2項、第233條第1項前段
    、第203條分別定有明文。查本件請求被告給付侵權行為損
    害賠償事件，未經原告舉證證明定有期限，應認屬未定期限
    債務，依上開規定，被告應自受催告時起始負遲延責任，而
    本件刑事附帶民事訴訟起訴狀繕本，業於111年3月25日寄存
    送達被告，此有送達證書附卷可參，是原告就上揭所得請求
    之金額，尚得請求自刑事附帶民事訴訟起訴狀繕本寄存送達
    生效之翌日即111年4月5日起至清償日止，按年息百分之五
    計算之利息。從而，原告依上開法律關係，求為判決如主文
    第1項所示，為有理由，應予准許。
四、本件係就民事訴訟法第427條第2項適用簡易程序所為被告敗
    訴之判決，依同法第389條第1項第3款之規定，應依職權宣
    告假執行；而本件係刑事附帶民事訴訟，由刑事合議庭依刑
    事訴訟法第504條第1項前段裁定移送本庭之事件，而依同條
    第2項之規定，免納裁判費，且迄至本院言詞辯論終結止，
    當事人並無其他訴訟費用之支出，自無諭知本件訴訟費用負
    擔之必要。又原告所為宣告假執行之聲請，僅在促使法院為
    此職權之行使，本院自不受其拘束，仍應逕依職權宣告假執
    行，然本件既已依職權宣告假執行，自無再命原告提供擔保
    之必要。
中　　華　　民　　國　　111 　年　　9 　　月　   7  　日
                  士林簡易庭  法  官  黃雅君　
　　　　　　　　　　　　
以上正本係照原本作成。　　　　　　
如不服本判決，應於判決送達後20日內，向本院提出上訴狀並應
記載上訴理由，如於本判決宣示後送達前提起上訴者，應於判決
送達後20日內補提上訴理由書（須附繕本）。
中　　華　　民　　國　　111 　年　　9 　　月　   7  　日
                              書記官  吳俊明